【裁判字號】    99,審簡,3699
【裁判日期】    991015
【裁判案由】    毒品危害防制條例
【裁判全文】
臺灣高雄地方法院簡易刑事判決        99年度審簡字第3699號
公  訴  人  臺灣高雄地方法院檢察署檢察官
被      告  丙○○
上列被告因違反毒品危害防制條例案件，經檢察官提起公訴（偵
查案號：98年度偵字第33237 號），被告於準備程序中自白犯罪
，本院認為宜以簡易判決處刑（原案號：99年度審易字第166 號
），爰不依通常程序，裁定逕以簡易判決處刑如下：
    主  文
丙○○持有第一級毒品，累犯，處有期徒刑參月，如易科罰金，
以新臺幣壹仟元折算壹日。扣案第一級毒品海洛因貳拾包（含包
裝袋，驗後淨重合計零點捌柒公克），均沒收銷燬之。
    事實及理由
一、本件犯罪事實及證據，除補充「被告丙○○前因麻醉藥品管
    理條例案件，經臺灣彰化地方法院以83年度易字第2291號判
    決判處有期徒刑5 月確定（下稱第1 案），又因麻醉藥品管
    理條例及詐欺等案件，經臺灣雲林地方法院以84年度訴字第
    124 號、85年度易字第472 號、84年度訴字第574 號等判決
    分別判處有期徒刑7 月、7 月及10月確定（下分稱第2 、3
    、4 案），又因麻醉藥品管理條例案件，經最高法院以86年
    度台上字第2142號判決判處有期徒刑5 年10月確定（下稱第
    5 案），上開第2 、3 案件經裁定應執行有期徒刑1 年，而
    第4 、5 案件經裁定應執行有期徒刑6 年6 月確定，上開案
    件接續執行，於88年4 月27日縮短刑期假釋出監，嗣經撤銷
    假釋，於95年5 月31日縮刑期滿執行完畢。」；證據部分補
    充「被告於本院審理中之自白」外，餘均引用檢察官起訴書
    之記載（如附件）。
二、核被告丙○○所為，係犯毒品危害防制條例第11條第1 項之
    持有第一級毒品罪。被告有如事實欄所載之科刑、執行紀錄
    ，有臺灣高雄地方法院檢察署刑案資料查註紀錄表、臺灣高
    等法院被告前案紀錄表各1 份在卷可憑，其於刑之執行完畢
    後，5 年內再犯本件有期徒刑以上之罪，為累犯，應依刑法
    第47條第1 項規定，加重其刑。爰審酌被告明知國家對於查
    緝毒品之禁令，猶非法持有毒品，所為實屬不該，暨其持有
    毒品時間、重量與數量，及其犯後坦承犯行之態度等一切情
    狀，量處如主文所示之刑，復斟酌被告為國小畢業，經濟狀
    況小康等情，併諭知如主文所示之易科罰金折算標準。另扣
    案之白色粉末20包（均含包裝袋，驗後淨重合計0.87公克，
    空包裝總重3.33公克），經送鑑定結果，確含有第一級毒品
    海洛因成份，此有法務部調查局97年9 月22日調科壹字第09
    723038330 號濫用藥物實驗室鑑定書1 份在卷可稽，自屬第
    一級毒品無訛，應依毒品危害防制條例第18條第1 項前段之
    規定，宣告沒收銷燬；另包裝毒品之包裝袋，因其上所殘留
    之毒品，難以析離，且無析離之實益與必要，應視同毒品，
    均一併沒收銷燬之；至送驗耗損部分之毒品因已滅失，爰不
    另宣告沒收銷燬。
三、依刑事訴訟法第449 條第2 項、第3 項、第450 條第1 項、
    第454 條第2 項，毒品危害防制條例第11條第1 項、第18條
    第1 項前段，刑法第11條、第47條第1 項、第41條第1 項前
    段，逕以簡易判決處刑如主文。
四、如不服本判決，得自收受送達之日起10日內，向本院提起上
    訴。
中    華    民    國    99    年    10    月    15    日
                  高雄簡易庭  法  官   楊珮瑛
以上正本證明與原本無異。
中    華    民    國    99    年    10    月    18    日
                              書記官   陳莉庭
附錄本判決論罪科刑法條全文
毒品危害防制條例第11條第1 項
持有第一級毒品者，處3 年以下有期徒刑、拘役或新臺幣5 萬元
以下罰金。
附件：
臺灣高雄地方法院檢察署檢察官起訴書
                                      98年度偵字第33237號
     被      告  丙○○  女  46歲（民國○○年○月○○日生）
                         住屏東縣長治鄉○村○○路107之3號
                         國民身分證統一編號：Ｚ000000000號
 上列被告因違反毒品危害防制條例案件，業經偵查終結，認應提
 起公訴，茲敘述犯罪事實及證據並所犯法條如下：
         犯罪事實
 一、丙○○明知海洛因係屬毒品危害防制條例第2 條第2 項第1
     款所規定之第一級毒品，禁止非法持有，竟基於持有第一
     級毒品海洛因之犯意，持有第一級毒品海洛因20小包（合
     計淨重0.87公克、空包裝總重3.33公克），嗣於民國97年7
     月11日23時50分許，為警搜索高雄縣鳳山市○○○路90號3
     樓之處所，並帶回丙○○至警局時，於丙○○所攜帶之紅
     色錢包內查獲上揭毒品。
 二、案經本署檢察官簽分偵辦。
         證據並所犯法條
 一、證據清單暨待證事實
   ┌──┬──────────┬─────────────┐
   │編號│  證  據  清  單    │   待    證    事    實   │
   ├──┼──────────┼─────────────┤
   │ 1  │被告丙○○於警詢中之│供稱警方帶其回至警局搜身時│
   │    │供述                │，在其身上搜得紅色錢包1只 │
   │    │                    │，且上開毒品藏放於內之事實│
   │    │                    │。雖被告辯稱係陳桂芳栽贓放│
   │    │                    │置云云，惟查，此已為陳桂芳│
   │    │                    │所否認，復查無其他證據足資│
   │    │                    │證明係陳桂芳所放置，是被告│
   │    │                    │上開辯解顯不足採。        │
   ├──┼──────────┼─────────────┤
   │ 2  │證人陳桂芳於警詢及偵│證稱上開毒品並非其所有，上│
   │    │查中之證述          │開毒品確實係警方搜索被告鐘│
   │    │                    │瑪莉，於丙○○所攜帶之紅色│
   │    │                    │錢包內查獲，其並未交付或栽│
   │    │                    │贓上開毒品予丙○○之事實。│
   ├──┼──────────┼─────────────┤
   │ 3  │扣案毒品海洛因20小包│佐證全部犯罪事實。        │
   ├──┼──────────┼─────────────┤
   │ 4  │鑑驗報告書          │上開扣案物經鑑驗後呈現第一│
   │    │                    │級毒品海洛因陽性反應。    │
   └──┴──────────┴─────────────┘
 二、核被告所為，係犯毒品危害防制條例第11條第1項之持有第
     一級毒品罪嫌。至扣案之毒品海洛因20小包（合計淨重0.87
     公克、空包裝總重3.33公克），併請依同條例第18條第1項
     前段之規定宣告沒收銷燬之。
 三、依刑事訴訟法第251條第1項提起公訴。
     此  致
 臺灣高雄地方法院
 中    華    民    國    98    年    12    月    15    日
                                   檢察官    甲  ○  ○
                                   檢察官    乙  ○  ○
 上正本證明與原本無異
 中    華    民    國    98    年    12    月    24    日
                                   書記官
 所犯法條：
 毒品危害防制條例第11條第1項
 持有第一級毒品者，處三年以下有期徒刑、拘役或新台幣五萬元
 以下罰金。

司法院資訊處製作；財團法人民間司法改革基金會備份。
